【裁判字號】    90,易,290
【裁判日期】    900731
【裁判案由】    傷害
【裁判全文】
台灣苗栗地方法院刑事判決                            九十年度易字第二九號
    公  訴  人  臺灣苗栗地方法院檢察署檢察官
    被      告  甲○○
右列被告因傷害案件，經檢察官提起公訴（九十年度偵字第一六號），本院判決如左
：
    主  文
甲○○傷害人之身體，處有期徒刑參月，如易科罰金，以佰元折算壹日。
鋤頭壹把沒收。
    事  實
一、甲○○與乙○○係鄰居關係，二人於民國八十九年十月九日早上八時至九時許，
    在其等鄰居江玉妹位於苗栗市新英里坪頂西七號後門附近發生爭吵，甲○○遂手
    持殺蟲劑朝乙○○身體噴去，之後竟憤而基於傷害人身體之犯意，返家取出其所
    有之鋤頭一把朝乙○○之腹部、頭部毆打三下，乙○○並舉起手臂抵擋，造成乙
    ○○頭部外傷併腦震盪、頭皮撕裂傷、左手撕裂傷、腹部挫傷等傷害，適為劉寶
    玉在場目擊及江玉妹事後聽聞爭吵聲到場，見乙○○頭部等處流血遂攙扶乙○○
    連同甲○○所有，用以毆打乙○○之鋤頭一把帶回乙○○住處，再由乙○○之子
    陳建香將其送醫及報警處理，事後並將前述鋤頭拍照存證（惟鋤頭壹把未扣案）
    。
二、案經乙○○訴由苗栗縣警察局苗栗分局報請臺灣苗栗地方法院檢察署檢察官偵
    查起訴。
    理  由
一、訊據被告甲○○固承認有於八十九年十月九日上午，在上開地點與告訴人乙○○
    發生爭吵，並持殺蟲劑噴向告訴人，惟矢口否認有傷害犯行，辯稱：當天爭吵之
    時間係上午七時許，並未持鋤頭毆打告訴人，證人劉寶玉係作偽證云云，惟查：
（一）被告確於前述時地持鋤頭毆打告訴人，此已據告訴人乙○○指訴歷歷，核與目
      擊證人劉寶玉於警訊、偵查中結證稱：伊於八十九年十月九日上午八時許，有
      看見吳珊珊毆打乙○○，當天伊在睡覺，聽到有人在爭吵，起來查看，見到吳
      珊珊與乙○○在爭吵，後來吳女回家拿鋤頭打乙○○，朝她頭打二次，乙○○
      用手去擋躲過沒打到，第三次去擋結果，頭及手臂都受傷流血，鄰居江玉妹就
      去搶下鋤頭，並送乙○○回家，伊也回去睡覺等語（參見偵查卷第七頁反面、
      第二八頁反面筆錄）及告訴人之子陳建香證述：八十九年十月九日當天伊回家
      不久，江玉妹即持一把鋤頭帶著伊母親回家，伊見到母親受傷，馬上打電話警
      ，待警員到場處理後才將母親送醫等語（參見本院卷六二頁筆錄）情節大致均
      相符，足徵，案發當時，告訴人係由證人江玉妹攙扶返家甚明。雖證人江玉妹
      證述：「當天伊正在屋後餵，聽到護車聲音，即前往查看，見乙○○滿臉是
      血躺在椅子上，她兒子亦在場，鋤頭也放在乙○○家裡，鋤頭上有血跡，乙○
      ○頭、手都有血，但伊沒看到她是如何受傷」等語（參見偵查卷九頁反面、第
      二九頁筆錄、本院卷第二八頁筆錄），惟參以證人江玉妹與被告、告訴人二人
      均係鄰居關係，此亦為被告所自承，則證人江玉妹顧及鄰居情誼，證述未親見
      爭吵情形，亦未扶告訴人返家云云，尚不違常情，況其迭次證述八十九年十月
      九日當天確實在告訴人住處親見告訴人受傷情形及沾血鋤頭一把，則告訴人指
      訴遭被告毆打、證人劉寶玉證述親見被告傷害犯行等情，尚非無據，難認證人
      劉寶玉證詞必係虛假不實，被告空言證人劉寶玉偽證云云，顯屬無據。
（二）本院向苗栗市大千綜合醫院函查告訴人就診情形，經該院於九十年六月二十六
      日以九十千醫字第九００六０三二號函覆病患乙○○於八十九年十月九日上午
      十時二十分由苗栗一一九救護車載送至院急診，此有該院函文一份在卷可稽，
      參以前述證人陳建香證述告訴人送醫情形，告訴人顯非受傷後立即赴院治療，
      則被告辯稱當日係上午七時許發生爭吵，告訴人上午十時許時就診，其身上傷
      並非伊所云云，尚嫌速斷，況且被告亦無法舉出告訴人受傷原因，僅空言告訴
      人係與他人打架云云，並無根據。再觀之前述醫院隨函所附告訴人就診病歷所
      示，告訴人受有頭部外傷併腦震盪、頭皮撕裂傷、左手撕裂傷、腹部挫傷等傷
      害，與告訴人指訴情節均相符合，且其身上之傷應係硬物重力所擊，告訴人及
      證人劉寶玉證人係遭鋤頭毆打與應事實相符。另依本院卷四一頁該醫院就診紀
      錄，告訴人於八十九年十月九日送醫，其家屬簽名欄確實有「陳建香」之簽名
      ，則被告辯稱告訴人之子陳建香當日不在家云云，亦與事實不符。
（三）參以被告自承卷附鋤頭照片係屬其所有，此有照片二幀附卷可稽，則綜上所陳
      ，本案事證明確，被告傷害犯行洵堪認定。
二、核被告所為，係犯刑法第二百七十七條第一項之傷害罪。爰審酌被告素行、犯罪
    之動機、傷害手段、告訴人所受傷害程度及被告否認犯罪態度不佳等一切情狀，
    量處如主文所示之刑，並諭知易科罰金之折算標準。另上開鋤頭雖未扣案，惟係
    供犯罪所有之物且屬被告所有，業據被告供承在卷，應依刑法第三十八條第一項
    第二款宣告沒收。
據上論斷，應依刑事訴訟法第二百九十九條第一項前段，刑法第二百七十七條第一項
、第四十一條第一項前段、第三十八條第一項第二款，罰金罰鍰提高標準條例第一條
前段、第二條，判決如主文。
本案經檢察官戴瑞麒到庭執行職務。
中      華      民      國    九十      年      七      月    三十一    日
                                      臺灣苗栗地方法院刑事第二庭
                                          法  官  黃  賢  婷
右正本證明與原本無異。
如不服本判決，應於判決送達後十日內向本院提出上訴狀( 應附繕本 )，上訴於
臺灣高等法院台中分院。
                                          書記官  陳  文  聰
中      華      民      國    九十      年      七      月    三十一    日
附錄法條
刑法第二百七十七條第一項
傷害人之身體健康者，處三年以下有期徒刑、拘役或一千元以下罰金。


司法院資訊處製作；財團法人民間司法改革基金會備份。
